【裁判字號】    89,交易,487
【裁判日期】    891222
【裁判案由】    過失傷害
【裁判全文】
臺灣桃園地方法院刑事判決                        八十九年度交易字第四八七號
    公  訴  人  臺灣桃園地方法院檢察署檢察官
    被      告  乙○○
右列被告因過失傷害案件，經檢察官提起公訴（八十九年度偵字第一四五八一號），
本院判決如左：
    主  文
乙○○因過失傷害人，處有期徒刑參月。如易科罰金，以參佰元折算壹日。
    事  實
一、乙○○於民國八十九年九月九日上午，駕駛Ｇ九－八三三九號自小客車，由桃園
    縣桃園市○○○街由北往南行駛。當日上午十一時二十分許，乙○○駕駛上開自
    小客車自永福西街右轉桃德路往西，行經桃德路、國際路一段一百二十巷前時，
    原應注意汽車在雙向二車道行駛時，應在遵行車道內行駛，除準備停車或臨時停
    車外，不得駛出路面邊線，駕駛人並應注意車前狀況，隨時採取必要之安全措施
    ，而依當時雨天、日間自然光，路面平直無缺陷、視距良好等情境，亦無不能注
    意之情事，竟仍未予注意，貿然在該處轉彎時駛出邊線前行，致自後擦撞在前牽
    行腳踏車之路人甲○○○，甲○○○因而受有臉部、頸部、左右臂、左右手、左
    右膝多處擦挫傷併皮膚缺損、挫扭傷及肌腱炎等傷害。
二、案經甲○○○訴由桃園縣警察局桃園分局報請台灣桃園地方法院檢察署檢察官偵
    查起訴。
    理  由
一、訊據被告乙○○除辯稱：是在汽車車道內撞到甲○○○云云，餘均坦承不諱。經
    查，被告自後撞擊在前牽行腳踏車之路人甲○○○一節，已據其自承不諱，核與
    告訴人甲○○○之指訴相符，此外並有現場照片六張、道路交通事故調查報告表
    一份附卷可稽。又被告雖在右報告表上標示撞擊地點為汽車道內，惟與告訴人在
    警訊中指稱：伊走在機慢車道內右邊等語（偵卷第五頁）不符，觀之肇事後雙方
    車輛停放位置即上開報告表所標示之大概事故位置，均係在道路邊線白實線外，
    且參酌被告係自後正面撞擊告訴人，及被告在警訊中自承：伊駕車右轉桃德路時
    弧度過大，並跨越中央分向線行駛，伊的左側有一部自小客車從永福西街欲左轉
    桃德路，伊因怕與該車發生車禍故很注意該車，於轉彎後伊立即駛回原車道，並
    回過頭來正視前方，當時就感覺到碰撞等語（偵卷第三頁），顯見其轉彎角度來
    回過大，復因注意他車而未及注意前方告訴人各節，是應以告訴人所述較為可採
    ，即本件事故地點應係在路面邊線之外。按汽車在雙向二車道行駛時，應在遵行
    車道內行駛，除準備停車或臨時停車外，不得駛出路面邊線，駕駛人並應注意車
    前狀況，隨時採取必要之安全措施，道路交通規則第九十七條第四款、第九十六
    條分別訂有明文。且依報告表所載，肇事當時雨天、日間自然光，路面平直無缺
    陷、視距良好等情境，亦無不能注意之情事，乃被告仍未予注意，貿然在該處轉
    彎時駛出邊線前行，又疏未注意車前狀況，以致撞及告訴人肇事。被告顯有過失
    。告訴人因此受有如事實欄所示之傷害，並有診斷證明書一張附卷可考。綜上所
    述，本件事證明確，被告犯行已堪認定。
二、核被告乙○○所為，係犯刑法第二百八十四條第一項前段之過失傷害罪。爰審酌
    被告此前並無前科，有台灣桃園地方法院檢察署刑案資料查註記錄表附卷可稽，
    其犯罪之手段、告訴人所受之傷害、及被告犯後坦承犯行，並願提出十萬元與告
    訴人和解，犯後態度尚稱良好，惟並未能達成和解等一切情狀，量處如主文所示
    之刑，並諭知易科罰金之折算標準，以示懲儆。
據上論斷，應依刑事訴訟法第二百九十九條第一項前段，刑法第二百八十四條第一項
前段、第四十一條，罰金罰鍰提高標準條例第一條前段、第二條，判決如主文。
本案經檢察官呂理銘到庭執行職務。
中        華        民        國    八十九    年    十二    月  二十二  日
                                臺灣桃園地方法院刑事第五庭
                                    法  官   陳彥宏
右正本證明與原本無異。
如不服本判決，應於判決送達後十日內向本院提出上訴狀( 應附繕本 )，上訴於
臺灣高等法院。
                                    書記官   魏慧夷
中        華        民        國    八十九    年    十二    月  二十二  日
論罪法條：
刑法第二百八十四條
因過失傷害人者，處六月以下有期徒刑、拘役或五百元以下罰金。致重傷者，處一年
以下有期徒刑、拘役或五百元下罰金。
從事業務之人，因業務之過失傷害人者，處一年以下有期徒刑、拘役或一千元以下罰
金。致重傷者，處三年以下有期徒刑、拘役或二千元以下罰金。


司法院資訊處製作；財團法人民間司法改革基金會備份。
